臺灣高等法院臺南分院民事判決　九十二年度上易字第二八四號　Ｊ
　　　上　訴　人　甲　○　○
　　　訴訟代理人　林　重　仁　律師
　　　上　訴　人　己　○　○
　　　　　　　　　辛　○　○
　　　　　　　　　庚　○　○
　　　　　　　　　乙　○　○
　　　　　　　　　丁　○　○
　　　　　　 　　 丙　○　○.
　　　　　　　　　戊　○　○
　　　　　　　　　壬　○　○
　　　訴訟代理人　何　俊　墩　律師
　　　視同上訴人　巳　○　○
　　　訴訟代理人　庚　○　○
　　　視同上訴人　午　○　○
　　　訴訟代理人　癸　○　○
　　　視同上訴人　寅　○　○
　　　訴訟代理人　子　○　○
　　　視同上訴人　辰　○　○
　　　訴訟代理人　未　○　○
　　　視同上訴人　丑　○　○
　　　訴訟代理人　卯　○　○
　　　視同上訴人　正佳營造有限公司
　　　法定代理人　卯　○　○
右當事人間請求分割共有物事件，上訴人對於中華民國九十二年七月三十日臺灣雲林
地方法院第一審判決（九十一年度訴字第七三號）提起上訴，本院於九十三年六月二
十九日言詞辯論終結，判決如左：
    主      文
原判決廢棄。
兩造共有坐落雲林縣斗六市○○○段朱丹灣小段二五地號、地目建、面積○．五二四
三公頃土地，其分割方法如附圖戊案所示：(一)編號Ａ部分面積○．○四三五公頃、編
號Ｄ部分面積○．○一四一公頃、編號Ｇ部分面積○．一七四五公頃土地，分歸上訴
人己○○、辛○○、庚○○、戊○○、丁○○、壬○○、丙○○、乙○○，依應有部
分比例己○○、辛○○、庚○○、戊○○各六分之一，丁○○、壬○○、丙○○、乙
○○各十二分之一比例保持共有。(二)編號Ｂ部分面積○．○二三二公頃土地，分歸視
同上訴人未○○取得。(三)編號Ｃ部分面積○．○二三二公頃土地，分歸視同上訴人辰
○○取得。(四)編號Ｅ部分面積○．○○九三公頃土地，分歸視同上訴人巳○○取得。
(五)編號Ｈ部分面積○．○五二五公頃、編號Ｍ部分面積○．○二三四公頃土地，分歸
視同上訴人正佳營造有限公司取得。(六)編號Ｉ部分面積○．○○七七公頃土地，分歸
上訴人甲○○取得。(七)編號Ｋ部分面積○．○一三九公頃土地，分歸視同上訴人寅○
○取得。(八)編號Ｌ部分面積○．○二三二公頃土地，分歸視同上訴人午○○取得。(九)
編號Ｎ部分面積○．○五五七公頃土地，分歸視同上訴人丑○○取得。
(十)編號Ｆ部分面積○．○二四八公頃、編號Ｊ部分面積○．○三五三公頃土地，由兩
造依原應有部分比例保持共有，供通行之用。
上訴人己○○、辛○○、林俊德、戊○○等四人應各提出新台幣十六萬三千四百五十
八元，上訴人丁○○、壬○○、丙○○、乙○○等四人應各提出新台幣八萬一千七百
二十九元，視同上訴人巳○○應提出新台幣十萬七千四十七元，視同上訴人寅○○應
提出新台幣十四萬七千九百九十八元，午○○應提出新台幣七萬二千五百七十八元，
由上訴人甲○○取得新台幣二萬五千六百二十元，視同上訴人丑○○取得新台幣三十
萬九千五百五十五元，視同上訴人未○○、辰○○各取得新台幣一萬一千六百三十八
元，視同上訴人正佳營造公司取得新台幣九十四萬九千九百二十元。
第一、二審訴訟費用由兩造按原應有部分比例負擔。
    事      實
甲、上訴人甲○○方面：
一、聲明：求為判決：(一)原判決有關分割方案部分廢棄。(二)兩造共有坐落雲林縣斗六
　　市○○○段朱丹灣小段二五（以下稱系爭土地）地號、地目建、面積五二四三平
　　方公尺土地，請求依辛案分割。
二、陳述：除與原判決記載相同者，茲引用之外，補稱：
　(一)上訴人己○○等主張依鑑定結果表顯示，分割後，共有人未○○、辰○○、正佳
　　營造有限公司（以下稱正佳公司）、甲○○、丑○○等人所得土地價值，不及分
　　割前其所使用土地之價值，．．．」，又表示如採戊案則全體共有十六人，其分
　　割後土地價值，較分割前之土地價值總計增加一萬一千六百三十六元；如採庚案
　　全體共有人所分得之土地價值皆有增加；如採辛案則全體共有人所分得之土地價
　　值有增有減。上開主張係對鑑價方式有所誤解，蓋三種分割方案分割前價值與分
　　割後價值皆相同，惟因戊案及辛案有私設道路，鑑價時未將其價值列入，以致庚
　　案分割後之價值，較戊、辛二案為高。
  (二)若採辛案，則不必鑑定價格，直接按原物分割，若採原審方案，則請求鑑定各筆
　　土地之價格後，採補償分割方式。
三、證據：援用第一審所提證據，並聲請鑑價。
乙、上訴人己○○、庚○○、戊○○、辛○○、丙○○、乙○○、丁○○、壬○○部
　　分（以下稱己○○等八人）：
一、聲明：求為判決：(一)原判決廢棄。(二)請求採庚案分割。
二、陳述：除與原判決記載相同者，茲引用之外，補陳：
　(一)第一審判決採用「戊案」分割，有左列之缺失：
    (1)系爭土地，既有「都市○○道路預定地」即二十五之三地號，此條道路用地，
      其北端即在二十五地號中間，設有一個二十公尺直徑之圓環，南邊連接一條八
      公尺寬，長四十公尺之道路，通往現有之八公尺寬之「斗六市○○街二一六巷
      」，則現有之二十五地號土地，出入公路十分方便，並無袋地之問題。原審方
      案，又增加創設Ｆ、Ｊ合計六○一平方公尺之兩條道路用地。占整筆土地之一
      一．五％。浪費各共有人應受分配之土地。
    (2)原方案未定何人負擔開闢道路之費用，且未拆遷建物之補償，日後必生爭執，
      又新設Ｊ道路部分，其左側即西邊為無尾巷，不符開設巷道之本旨，既增加開
      設Ｆ、Ｊ兩條道路，原計畫道路二十五之三地號北側圓環部分，應予廢除，以
      免造成約一五四平方公尺之兩個半月型土地浪費。
    (3)上訴人等八人應得之土地，分列成Ａ、Ｄ、Ｇ等三部分，地形破碎，有礙整體
      利用；且造成辰○○、丙○○之建物必須拆除。
    (4)甲○○、丑○○、正佳公司彼此關係切，正佳公司曾請拆除本件二十五地號土
      地南邊部分之Ａ、Ｂ、Ｃ、Ｄ四棟房屋，足見正佳公司購入系爭二十五地號共
      有土地持分時，即認識其前手歷年所分管部分之土地，依判例及解釋，其等應
      受其前手與上訴人間就系爭土地曾分管之約定之拘束，原方案未加考量，又甲
      ○○與系爭土地所有相鄰之土地，不必併入本案分割之考量因素，原審將之列
　　　入考量，尚有未當。
  (二)就現有三方案比較：
    (1)面積增減部分：採「戊案」、辛案均造成六百零一平方公尺之損失。庚案則完
      全未損失。
    (2)土地價值增減部分：1.如採「戊案」，上訴人己○○等八人增加九十八萬餘元
      ，其餘共有人減少或增加不多。2.如採「庚案」，則：上訴人己○○等八人增
      加七百六十一萬五千九百九十三元，其餘各共有人均有增加數十萬元。
      3.如採「辛案」，則：己○○等八人所分得之土地價值，合計增加一百八十三
      萬五千八百七十四元。未○○及辰○○所分得之土地價值，均各減少一萬一千
      六百三十八元。巳○○所分得之土地價值，增加十萬七千零四十七元。正佳營
      造公司所分得之土地價值，減少一百七十五萬零八百二十二元。寅○○所分得
      之土地價值，增加十四萬七千九百九十八元。午○○所分得之土地價值，增加
      七萬二千五百七十八元。丑○○所分得之土地價值，減少三十萬九千五百五十
      七元。甲○○所分得之土地價值，減少二萬五千六百二十元。
三、證據：援用第一審所提證據，並聲請鑑價及勘驗現場。
丙、視同上訴人丑○○、正佳公司方面：
一、聲明：求為判決：(一)原判決關於分割方法部分廢棄。(二)請求採辛案分割。
二、陳述：除與原判決記載相同者，茲引用之外，補陳：
  (一)對分割方案之意見：因系爭土地，面積達五二四三平方公尺，南面藉由同地段二
    五之三地號計畫道路與八米左右巷道相連；北面則為寬達四十公尺之斗六市○○
    ○路，同一土地南、北在價值及交通出入上差異甚大。故請求開闢南、北及東、
    西向私設巷道，以平衡全體共有人分割後土地之利用價值。
　(二)上訴人己○○等八人希望保留Ｆ部分祖厝，可以接受，但其主張北側部分之全部
　　土地分歸其等八人，又不同意開闢南、北及東、西向巷道，無法接受。
  (三)原審所採戊案，丑○○分Ｎ部分，不方整且在西南側，較難利用，應鑑價，並互
　　相補償，正佳公司分得Ｈ、Ｍ部分，但Ｈ部分南側分割出Ｉ部分予上訴人甲○○
　　，使得Ｈ部分南側面臨私設巷道部分僅剩約五公尺，Ｈ部分西側成三角形，日後
　　難以利用。又Ｍ部分位於系爭土地南側，價值較小。亦應鑑定價格互相補償。故
　　應採辛案分割。
  其餘視同上訴人部分：
　巳○○部分：不願再保留南北及東西向之私設通路，造成減少分配面積。同意採庚
　　　　　　　案方式分割。
  午○○、寅○○、辰○○部分：均表示要多一條通路到北邊，不同意再以金錢補償
　　　　　　　　　　　　　　　他人。同意原審所採方案。
  視同上訴人未○○未於言詞辯論期日到場，據其以前到場之聲明、陳述：同意正佳
  公司所採之方案，要把路打通到北邊。
三、證據：援用第一審所提證據。
    理      由
一、視同上訴人未○○經法合法通知，未於言詞辯論期日到場，上訴人甲○○聲請一
    造辯論判決，核無不合，應准由其一造辯論而為判決。
二、上訴人甲○○主張，系爭土地，地目建，面積為○．五二四三公頃，為兩造所共
　　有，應有部分比例依序為甲○○一萬分之一六五，視同上訴人巳○○六百分之一
　　二，上訴人己○○、庚○○、戊○○、辛○○各十二分之一，視同上訴人午○○
　　、未○○、辰○○各二十分之一，上訴人丁○○、壬○○、丙○○、乙○○各二
    十四分之一，視同上訴人寅○○六百分之十八，視同上訴人丑○○一百分之一二
　　，視同上訴人正佳公司一萬分之一六三五，系爭土地並無因物之使用目的不能分
　　割，兩造並未訂有不分割之特約，兩造無法達成協議分割之事實，業據上訴人甲
　　○○提出土地登記謄本為證，並為共有人所不爭執，並經原審及本院勘驗現場查
　　明，其主張，堪信為真實。
三、按各共有人，除因物之使用目的不能分割，或契約定有不分割之期限者外，得隨
    時請求分割共有物；分割之方法，不能協議決定者，法院得因任何共有人之聲請
    ，命以裁判分割，以原物為分配時，如共有人中有不能按其應有部分受分配者，
    得以金錢補償之，民法第八百二十三條第一項、第八百二十四條分別定有明文。
　　系爭土地，既無因物之使用或特約，致不能分割，兩造又無法協議分割，則上訴
　　人甲○○訴請裁判分割，即無不合。茲兩造上訴人均各自提出一分割方案，互為
　　主張對方所採方案之不合理，是本件應審究者，乃以何種方案分割，最為公平合
　　理而可採？
　(一)按共有物之分割，不得純以使用現狀為分割之唯一標準，法院為顧及全體共有人
　　之利益，得不全依使用現狀分割為適當所決定之分割方法。又法院裁判分割共有
　　物，須斟酌各共有人之利害關係、使用情形、共有物之性質及價值、經濟效用、
　　符合公平經濟原則，其分割方法始得謂為適當，又分割共有物固不受分管契約之
　　拘束，惟盡量依各共有人使用現狀定分割方法，以維持現狀，減少共有人所受損
　　害，當不失為裁判分割斟酌之一種原則。但若依分管現狀分割，顯失公平或不合
　　經濟利益者，法院並不受分管契約之拘束。最高法院著有八十二年度台上字第二
　　六九八號、八十七年台上字第四四四號、九十一年度台上字第八○五號判決可資
　　參照。
  (二)依原審及本院會同兩造及雲林縣斗六地政事務所測量員至現場指界、測量、勘驗
    結果：
    (1)系爭土地中間偏右位置，有一直徑二十公尺之圓環及長為四十公尺、寬為八公
      尺之計劃道路，該計劃道路之地號為同段二五之三號，非屬系爭土地之範圍。
      又此項道路計劃係六十五年七月編定，迄今未修正。
　　(2)系爭土地，其上有多棟共有人之地上物，其中Ｂ為鐵皮造平房，Ｃ為磚造平房
　　　，由上訴人丙○○使用，Ｄ建物為鐵皮造平房，Ｅ建物為磚、鐵皮造倉庫，Ｆ
      建物為磚木造平房，係上訴人己○○等八人共同使用，Ｈ為視同上訴人未○○
      之磚竹造平房，Ｉ為視同上訴人辰○○之磚竹造平房，Ｋ為視同巳○○之磚竹
      造平房，Ｍ、Ｎ為上訴人甲○○、視同上訴人正佳公司、視同上訴人丑○○共
      有之磚竹造平房，Ｏ建物為視同上訴人陳金德之磚竹造平房，Ｐ為視同上訴人
      午○○之磚竹造平房，上開建物除Ｂ、Ｄ建物為鐵皮造房屋，為十年前所建造
      外，其餘均屬磚竹造之建物，屋齡老舊，雖仍堪使用，但經濟價值不高。
    (3)系爭土地北邊臨明德北路，該路東西向各有二線快車道、一線機車道及紅磚道
      ，路寬約四十八公尺，為斗六市○○○道路，往西通往鎮北路，往南則與文化
      路相連，附近有加油站及便利商店，但住宅及商家不多。南邊臨東興街，該街
      約有六公尺寬（共有人稱八公尺寬，實際測量約五至六公尺寬），往外可與鎮
      ○路相連，有現場照片及空照圖在卷可明。
  (三)審酌兩造之意願、土地整體之利用價值，並兼顧使用現狀及共有人間價值平等均
    衡原則，認為如附圖戊案所示方法分割，最為公平、妥適，理由如下：
　　(1)上訴人己○○等八人，視同上訴人巳○○不同意開設如附圖戊案所示之Ｆ、Ｊ
　　　八米（六米）道路，並主張依附圖庚案所示之方法方割。其理由為已有預定八
　　　米計劃道路，且造成六百平方公尺土地之浪費，致各有人少分得土地。
      惟查：系爭土地面積多達○．五二四三公頃，僅二五之三地號計劃道路，無法
　　　使每一共有人所分得之土地均面臨道路，出入通行較為不便。雖己○○、巳○
　　　○等九人不同意增設上開通路，但其餘共有人八人則同意上開通路，不同意再
　　　開設道路之九人，其中己○○八人其所主張之庚方案，完全將自己八人分配在
　　　面臨四十八米大道，而惟一贊同其方案之巳○○，因其現有房屋係緊面臨南邊
　　　六米之現有通路上，且面臨二五之三號計劃道路上，可謂係兩面臨路，自不考
　　　量其他分得裡面土地之共有人之利益，是其等主張不再留設通路云云，實未設
　　　身處地，易地而處考量全體共有人利益，此種方案完全不能採納。基上說明，
　　　若若開設Ｆ、Ｊ部分之道路，不但使分得Ｂ、Ｃ、Ｄ、Ｅ、Ｋ、Ｌ、Ｍ之共有
　　　人，可經由Ｆ道路與明德北路之外環道接連，對外交通，更為便利、通暢，且
　　　使得分配裡地Ｈ、Ｉ、Ｎ部分之共有人北可通往明德北路，南得經由東興街通
　　　行至斗六市鎮○路，增加裡地土地之使用價值。此外，Ａ、Ｇ、Ｋ部分之土地
　　　更因而雙面臨路，使得系爭土地之整體經濟價值大為提高。實有開設東西及南
　　　北向道路之必要。
    (2)上訴人己○○等八人表示願意保持共有，但其主張將面臨明德北路之北邊土地
      全部分歸其八人取得，完全未考量共有物價值平等均衡分配之原則，此觀本院
      依兩造之合意指定鑑定機關財團法人中華民國企業技術鑑定委員會（以下稱中
　　　華企業鑑定會）所作鑑定，認定其八人所分配之位置，應補償其他共有人達一
　　　百二十五萬之多，即可略窺一二，至其主張共有物分割應受分管約定之拘束云
　　　云，依首開實務上「盡量依各共有人使用現狀定分割方法，以維持現狀，減少
　　　共有人所受損害，為裁判分割斟酌之一種原則。但若依分管現狀分割，顯失公
　　　平或不合經濟利益者，法院並不受分管契約之拘束」之見解，其主張即無可採
　　　。至其持以主張採取庚案，於上訴理由書狀所引述之所謂「都市計劃法」或「
　　　市地重劃實施辦法」之申論，核與本件分割共有物方法之考量無涉，不予贅論
　　　。又共有物之分配，既基於全部共有人之主觀意願、客觀地形（通路、土地形
　　　狀、面積）、各共有人之使用情況、地上物之經濟價值、分配後之利用等情況
　　　，綜合考量而定其分配方案，是各共有人彼此間究竟係何身分關係，即無庸斟
　　　酌，上訴人己○○等八人指摘上訴人甲○○與正佳公司或丑○○三人間之關係
　　　如何云云，並不影響或增加其所主張方案之可採行性。又其所謂採取庚案後，
　　　對系爭土地之產生對大之價值云云，實屬誤會鑑定書之意思，其詳細計算各共
　　　有人之分得土地價值若干，不足資為採取該方案之理由。
    (3)視同上訴人巳○○、午○○、未○○、辰○○、寅○○因其等應有部分之比例
      不大，其分配位置，不論採行何項方案，均分得同一位置，實質上其等對各方
      案之利害關係不大，除視同上訴人巳○○表示不同意再預留道路之主張，其主
      張不可採，已見前段所述外，其他視同上訴人均表示贊同留設通路之方案，此
      亦可佐証預留通路之方案，較為公平合理。
　　(4)系爭土地西北邊相鄰之同段二六之二九地號土地，為上訴人甲○○所有，西南
　　　邊與系爭土地相鄰之同段三三地號土地，為視同上訴人正佳公司、丑○○及訴
　　　外人羅竹雄所共有；上訴人甲○○與視同上訴人正佳公司負責人卯○○為夫妻
　　　關係，此為上訴人甲○○及正佳公司之法定代理人卯○○陳述在卷，依戊案所
　　　示方法分割，其等所分得之Ｉ、Ｈ部分土地，得與二六之二九地號合併使用，
　　　而正佳公司、丑○○所分得之Ｍ、Ｎ部分土地，得與其原有之三三地號土地作
　　　整體之規劃使用，符合地盡其利之效用。又正佳公司係向系爭土地之原共有人
　　　買受而來，其前手實際分管位置即係靠較南方之位置，依照兩造分管使用之狀
　　　況，及正佳公司即係占有其前手分管之南邊土地等情綜合觀之。上訴人甲○○
　　　、視同上訴人正佳公司及丑○○，即不得要求取得與上訴人己○○等八人相同
　　　靠北位置之土地。又依甲○○提出之辛案所示，其與視同上訴人正佳公司、丑
      ○○所取得接近北邊之Ｈ、Ｉ面積合計為○．八三六公頃，占應有部分比例之
      百分之七二，而上訴人己○○等所分得Ａ、Ｇ面積為○．一九四六公頃，占應
      有部分之百分之八三，相較之下，甲○○、正佳公司等所提之辛案，未能儘量
      考慮原分管位置，尚屬不公平而不可採。
　　(5)採行戊案，雖造成上訴人己○○等八人所共有之Ｂ、Ｃ、Ｄ、Ｅ等建物；視同
　　　上訴人午○○、寅○○所有之Ｏ、Ｐ建物；視同上訴人正佳公司、丑○○所共
　　　有之Ｍ、Ｎ建物，需拆除一部分，然查上開建物或為磚竹造平房，或為鐵皮屋
　　　，磚竹造房屋均有四十幾年之歷史，鐵皮屋亦已使用十年，經濟價值均不高，
　　　拆除所造成之損失不大。況視同上訴人正佳公司、丑○○、午○○、寅○○均
　　　陳明如分割結果需拆除建物，願意配合，是採行戊案，就公平合理利用而言，
　　　較其他各項方案均較妥當，且不會造成各共有人重大不利之影響，又分割共有
　　　物後各共有人就他人分得土地負瑕疵擔保責任，民法第八百二十五條著有規定
　　　故如有共有人原有建物存在於他人分得土地上，原共有人依法負擔除去之義務
　　　，自不生所謂拆遷補償費之問題，至預留道路既屬全體共有人所有，自應按應
　　　有部分比例分擔日後設道路之費用，此與分割共有物之分配方法，並無關聯，
　　　併予敘明。又二五之三號預定道路上原有扇形設計，是否因本院採行分割方案
　　　，而無保留該設計之必要，核屬都市計劃考量之問題，該土地又非本件標的物
　　　，非本院所得審究，應予明。
　　(6)又雖採行戊案分割，但因分配位置仍儘量依各共有人原有使用位置分配，雖已
　　　開設二條道路，使分得南面西面土地之各共有人日後利用較方便，但因系爭土
　　　地南北所面臨之道路有明顯之差距，交易價值上仍有不同，為公平起見，爰依
　　　兩造聲請，經送請中華企業鑑定會作鑑定，認定上訴人己○○等八人、巳○○
　　　、寅○○、午○○等分配之位置，因分別面臨四十八米道路（己○○八人），
　　　或面臨二條路交叉處（巳○○、寅○○）或靠近二條路（午○○），利用交換
　　　價值均較高，為公平起見，應以金錢補償其他分得較裡面土地之其他共有人（
　　　最高法院五十七年台上字第二二七號判例意旨）。即己○○、林俊財、林俊德
　　　、戊○○等四人應各補償二十六萬三千四百五十八元，丁○○、壬○○、丙○
　　　○、乙○○等四人應各補償八萬一千七百二十九元，巳○○應補償十萬七千四
　　　十七元，寅○○應補償十四萬七千九百九十八元，午○○應補償七萬二千五百
　　　七十八元給分得價值較低之共有人全體，並由甲○○取得二萬五千六百二十元
　　　，丑○○取得三十萬九千五百五十五元，未○○、辰○○各取得一萬一千六百
　　　三十八元，正佳公司取得九十四萬九千九百二十元。
四、從而，上訴人甲○○依共有物分割之法律關係，請求分割，核無不合。至分割方
　　案，經審酌兩造所提出之各方案（庚、辛案）均偏向自己，對他造當事人之利益
　　，未能均衡兼顧，均不足採，因認以原審所定之戊案分割，最能考量全體共有人
　　之利益，最公平合理，惟原審未就分割後，上訴人己○○、巳○○等共有人因分
　　配位置面臨大馬路或雙面臨路之優點，所生更佳經濟價值補償分得較小道路之共
　　有人，稍有欠妥，上訴人甲○○主張原方案此部分不當，尚屬可採。因分割方案
　　現物及補償係不可分，爰廢棄全部判決，由本院另為如主文第二項、第三項之判
　　決。本件事證已臻明確，兩造其餘之攻擊、防禦方法及舉證，於判決結果不生影
　　響，爰不一一論列，併此敘明。本件係分割共有物之訴，由敗訴之當事人負擔訴
　　訟費用顯失公平，爰酌量情形，依兩造原應有部分比例負擔訴訟費用。
五、結論：本件上訴為有理由，依民事訴訟法第四百四十九條第一項、第七十八條，
    第八十條之一，第三百八十五條第一項前段，判決如主文。
中　　　華　　　民　　　國　　九十三　　年　　　七　　　月　　　十三　　日
　　　　　　　　　　　　　　　　　　臺灣高等法院臺南分院民事第一庭
~B1審判長法官　王　　惠　　一
~B2　　　法官　蘇　　清　　恭
~B3　　　法官　吳　　上　　康
右為正本係照原本作成。
如對本判決上訴，須於判決送達後二十日內向本院提出上訴狀，未表明上訴理由者，
應於上訴後二十日內向本院提出理由書。
中　　　華　　　民　　　國　　九十三　　年　　　七　　　月　　　十四　　日
~B法院書記官　易　　慧　　玲
